臺灣桃園地方法院民事裁定
111年度桃簡聲字第15號
聲  請  人  
即債務人    錢孟承



相  對  人  
即債權人    徐文雄
上列當事人間聲請停止執行事件，本院裁定如下：
    主    文
聲請人供擔保新臺幣陸萬元後，本院一一０年度司執字第九三三
三五號請求清償債務事件之強制執行程序，於本院一一一年度桃
簡字第一五八號確認債權不存在事件判決確定、和解或撤回起訴
前應暫予停止。
    理    由
一、聲請意旨略以：相對人即債權人持本院110年度促字第2797
    號確定支付命令，於民國110年10月20日向本院聲請對聲請
    人即債務人財產強制執行，請求聲請人給付24萬7,000元，
    及自107年5月1日起至110年7月19日止，按週年利率20％計算
    之利息，及自110年7月20日起至清償日止，按週年利率16％
    計算之利息、督促程序費用（下稱費用）500元及執行費1,9
    80元，現由本院110年度司執字第93335號請求清償債務強制
    執行事件受理中。聲請人已就上開支付命令所載債權提起確
    認之訴並就上開執行事件提起債務人異議之訴，而由本院以
    111年桃簡字第160號確認債權不存在事件受理，上開執行事
    件一旦執行，恐有難以回復原狀之虞，為此願供擔保，聲請
    裁定停止上開執行程序等語。
二、按債務人主張支付命令上所載債權不存在而提起確認之訴者
    ，法院依債務人聲請，得許其提供相當並確實之擔保，停止
    強制執行，民事訴訟法第521條第3項定有明文。次按有提起
    異議之訴，法院因必要情形或依聲請定相當並確實之擔保，
    得為停止強制執行之裁定，強制執行法第18條第2項定有明
    文。法院定擔保金額而准許停止強制執行之裁定，該項擔保
    係備供債權人因停止執行所受損害之賠償，其數額應依標的
    物停止執行後，債權人未能即時受償或利用該標的物所受之
    損害額，或其因另供擔保強制執行所受之損害額定之，非以
    標的物之價值或其債權額為依據。另執行債權倘為金錢債權
    ，債權人因執行程序停止，致受償時間延後，通常應可認係
    損失停止期間利用該債權總額所能取得之利息。遲延之債務
    ，以支付金錢為標的者，債權人得請求依法定利率計算之遲
    延利息；應付利息之債務，其利率未經約定，亦無法律可據
    者，週年利率為5％，民法第233 條第1 項前段、第203 條定
    有明文。此項遲延利息之本質屬於法定損害賠償，亦可據為
    金錢債權遲延受償所可能發生損害之賠償標準。
三、經查，相對人於110年10月20日持上開支付命令向本院聲請
    強制執行，請求聲請人給付24萬7,000元及上開利息、費用
    、執行費，現經本院以上開執行事件執行中。聲請人嗣就上
    開支付命令所載債權提起確認之訴並就上開執行事件提起債
    務人異議之訴，本院以上開確認債權不存在事件受理等情，
    業經本院依職權調閱上開卷宗查核無誤，堪信為真實。量及
    聲請人所提訴訟於法律上並非顯無理由，兼衡本件如不停止
    執行，將來尚難回復執行前之狀態，況相對人無法即時實現
    權利之損害，亦有聲請人所供擔保可為填補，堪認聲請人之
    聲請合於前述規定，應予准許。
四、本件相對人因停止執行可能遭受之損害，應為相對人聲請強
    制執行之債權額於遲延期間，未能及時受償之利息損失，上
    開強制執行之債權額除請求之本金外，應併計至聲請強制執
    行時止之利息（下稱屆期利息）、程序費用及執行費，而本
    件請求執行之債權本金為24萬7,000元，算至聲請強制執行
    之日即110年10月20日止之屆期利息為16萬9,232元（計算式
    ：24萬7,000×《3+81/365》×20％+24萬7,000×93/365×16％≒16萬
    9,232，小數點以下四捨五入）、費用500元及執行費1,980
    元，合計為41萬8,712元，而聲請人提起之確認債權不存在
    之訴，訴訟標的金額未逾50萬元屬於民事簡易案件，依各級
    法院辦案期限實施要點第2 項第1 款、第5 款規定，民事簡
    易訴訟第一、二審審判案件之辦案期限，分別為10月、2 年
    ，綜上推估本件停止期間即法院審理期間，共計2 年10月，
    經計算結果，相對人於該段期間可能遭受之損害金額約為5
    萬9,318元（計算式：41萬8,712×5％《法定遲延利息》×34/12《
    簡易案件辦案期限，以月計》≒5萬9,318），另考量如有其他
    遲滯因素，相對人之實際受償日猶有延宕可能等情，酌定本
    件擔保金額如主文所示。
五、依民事訴訟法第521條第3項、強制執行法第18條第2 項，裁
    定如主文。
中　　華　　民　　國　　111 　年　　2 　　月　　8 　　日
                  桃園簡易庭  法  官  張明宏
以上為正本係照原本作成。
如不服本裁定，應於送達後10日內向本院提出抗告狀並表明抗告
理由（須附繕本，並應繳納抗告費新台幣1,000 元）。
中　　華　　民　　國　　111 　年　　2 　　月　　9 　　日
                              書記官  石曉芸